【裁判字號】    96,抗,942
【裁判日期】    970725
【裁判案由】    商務仲裁執行裁定
【裁判全文】
臺灣臺北地方法院民事裁定               96年度抗字第942號
抗  告  人  臺灣土地開發股份有限公司
法定代理人  乙○○
相  對  人  財團法人中華顧問工程司
法定代理人  甲○○
上當事人間商務仲裁執行裁定事件，抗告對於民國96年10月31日
本院96年度仲執字第9號裁定提起抗告，本院裁定如左：
    主  文
抗告駁回。
抗告程序費用新臺幣壹仟元由抗告人負擔。
    理  由
一、按仲裁人之判斷，於當事人間，與法院之確定判決，有同一
    效力。仲裁判斷，須聲請法院為執行裁定後，方得為強制執
    行；有下列各款情形之一者，法院應駁回其執行裁定之聲請
    ︰一、仲裁判斷與仲裁協議標的之爭議無關，或逾越仲裁協
    議之範圍者。但除去該部分亦可成立者，其餘部分，不在此
    限。二、仲裁判斷書應附理由而未附者。但經仲裁庭補正後
    ，不在此限。三、仲裁判斷，係命當事人為法律上所不許之
    行為者，仲裁法第37條第1項、第2項前段、第38條分別定有
    明文。又仲裁法第52條規定，法院關於仲裁事件之程序，除
    本法另有規定外，適用非訟事件法，非訟事件法未規定者，
    準用民事訴訟法。而依仲裁法第37條第2項規定，聲請法院
    裁定許可強制執行，仲裁法並未特別規定其程序，則關於此
    項聲請及抗告，法院自應適用非訟事件法之規定，而為強制
    執行許可與否之審查，並據以裁定。是以，法院對於當事人
    請求為執行之裁定，除有仲裁法第38條所定情形外，原則上
    無實體審查之必要。
二、抗告意旨略以：抗告人與相對人間之中華民國仲裁協會94年
    度仲聲字第95號仲裁判斷，抗告人業已依法提起撤銷仲裁判
    斷之訴，並經本院以96年度重訴字第12號受理在案，詎相對
    人於前開仲裁判斷之訴判決確定前，竟聲請就前開仲裁判斷
    裁定強制執行，爰提起本件抗告等語。
三、經查，兩造間因工程委託規劃設計暨監造爭議事件提付仲裁
    ，經中華民國仲裁協會於民國96年7月13日作成94年度仲聲
    孝字第59號仲裁判斷書，命抗告人應給付相對人新臺幣36,7
    76,590元，及自民國93年10月1日起至清償日止，按年息5%
    計算之利息，有該判斷書附於原審卷可稽（見原審卷第7頁
    至第40頁）。抗告人提起本件抗告，僅以業對上開仲裁判斷
    書提起本院96年度仲訴字第12號撤銷仲裁判斷之訴為抗告理
    由，既未明上開仲裁判斷有仲裁法第38條所定何款情形，
    而觀之前述仲裁判斷亦無未附理由，或命當事人為法律上所
    不許之行為情事。至抗告人於本院96年度仲訴字第12號撤銷
    仲裁判斷之訴固主張兩造間之爭議，應屬「系爭契約終止後
    之結算事宜」，並非「契約有效期間內之履約爭議」，故非
    屬系爭契約仲裁協議約定之仲裁事項，仲裁判斷就當事人約
    定仲裁以外事項作成仲裁判斷，顯已符合仲裁法第38條第1
    款所規定仲裁判斷與仲裁協議標的之爭議無關，或逾越仲裁
    協議之範圍之規定云云，惟查，相對人提付仲裁之請求乃兩
    造間契約終止前相對人已進行工作部分之報酬（見仲裁判斷
    書第6頁，原審卷第10頁反面），換言之，系爭仲裁判斷之
    標的，仍為系爭契約存續期間，相對人為履行系爭契約所產
    生之費用，於契約終止後如何計算之爭議，當屬兩造間契約
    第9條第11項「因其他履行本契約所生爭執」，系爭仲裁判
    斷針對上開爭議而為仲裁判斷，自無與仲裁協議標的之爭議
    無關，或逾越仲裁協議之範圍之情。是故，系爭仲裁判斷既
    無仲裁法第38條規定其他各款事由之一，原法院裁定系爭仲
    裁判斷准予強制執行，於法並無不合。抗告意旨仍執前詞，
    指摘原裁定不當，求予廢棄，為無理由，應予駁回。
四、依非訟事件法第21條第2項、民事訴訟法第78條，裁定如主
    文。
中    華    民    國    97  年    7    月       25    日
                  民事第三庭    審判長法  官  張靜女
                                              黃明發
                                              鄭佾瑩
以上正本係照原本作成。
如不服本裁定，得依民事訴訟法第486條第4項之規定，以適用法
規顯有錯誤為由並經本院許可，於送達後10日內向本院提出再抗
告狀，並繳納再抗告費新臺幣1,000元
中    華    民    國    97    年    7  月      25     日
                                書記官  高雲龍


司法院資訊處製作；財團法人民間司法改革基金會備份。
